【裁判字號】    97,簡上,117
【裁判日期】    970926
【裁判案由】    毀損
【裁判全文】
臺灣基隆地方法院刑事判決             97年度簡上字第117號
公  訴  人  臺灣基隆地方法院檢察署檢察官
上  訴  人
即  被  告  乙○○
上列被告因毀損案件，不服本院基隆簡易庭97年度基簡字第812
號，中華民國97年6月30日第一審簡易判決（聲請案號：97年度
偵字第1884號）提起上訴，本院管轄之第二審合議庭判決如下：
    主  文
上訴駁回。
    事實及理由
一、本案經本院審理結果，認第1審判決以被告乙○○所犯係觸
    犯刑法第354條之毀損罪，而判處被告有期徒刑參月，如易
    科罰金以新台幣1000元折算1日，木棒2支沒收，其認事用法
    均無違誤，量刑亦屬適當，應予維持，並引用第1審判決書
    記載之事實、證據及理由。
二、上訴人即被告上訴意旨略以：上訴人即被告於97年7月8日在
    基隆市○○路派出所與告訴人丁○○達成和解，因告訴人和
    解後即出國，未能及時撤回告訴，請求准予判決緩刑，使被
    告有自新機會，因之請求上訴云云。
三、經查，訊據被告乙○○對於其犯行坦承不諱，核與告訴人丁
    ○○指述及證述情節大致相符，且有毀損照片8張及車牌號
    碼9670-DA號自小客車進出之監視錄影器彩色翻拍照片7張附
    卷足資佐證，其犯行堪以認定。被告雖與告訴人達成和解，
    此有本院卷附之和解書可參，然告訴人陳稱，本件共有三人
    ，並非僅被告一人所為，和解的時候被告不願意供出教唆者
    ，足見被告並沒有徹底悔悟，爰審酌被告以惡劣手段砸毀店
    家大門、櫃檯玻璃及電腦液晶電視，對被害人所造成損害及
    恐懼無言可喻，被告雖無前科紀錄，尚難以被告區區3萬元
    之賠償認足以彌補告訴人所受之損害，是以原審判決應屬妥
    適，上訴人上訴意旨，指摘原判決不當請求判決緩刑，難認
    有理由，應予駁回。
據上論斷，應依刑事訴訟法第455條之1第1項、第3項、第368 條
、第373條，判決如主文。
本案經檢察官甲○○到庭執行職務。
中    華    民    國    97    年    9     月    26    日
                  刑事第二庭審判長法  官  陳志祥
                                  法  官  邰婉玲
                                  法  官  陳伯厚
以上正本證明與原本無異。
本件判決不得上訴。
中    華    民    國    97    年    9     月    26    日
                                  書記官  黃士元
附件：
臺灣基隆地方法院刑事簡易判決         97年度基簡字第812號
聲  請  人  臺灣基隆地方法院檢察署檢察官
被      告  乙○○  男  22歲（民國○○年○月○○日生）
                    身分證統一編號：Ｚ000000000號
                    住臺北縣汐止市○○路107巷6號4樓
上列被告因毀損案件，經檢察官聲請以簡易判決處刑（97年度偵
字第1884號），本院判決如下：
    主  文
乙○○共同損壞他人之大門玻璃、櫃檯玻璃及電腦液晶電視，足
以生損害於他人，處有期徒刑參月，如易科罰金以新台幣壹仟元
折算壹日。木棒貳支沒收。
    事實及理由
一、本件犯罪事實、證據及應適用之法條均引用如附件檢察官聲
    請簡易判決處刑書之記載。
二、依刑事訴訟法第449條第1項前段、第454條第2項，刑法第28
    條、第354條、第41條第1項前段、第38條笫1項第2款，刑法
    施行法第1條之1，逕以簡易判決處刑如主文。
如不服本判決，應於判決送達後10日內，向本院提出上訴狀。
中    華    民    國    97    年    6    月    30   日
                  基隆簡易庭法  官    何怡穎
以上正本證明與原本無異。
如不服本判決，應於判決送達後10日內，向本院提出上訴書狀，
敘述上訴理由，上訴於本院合議庭，並按他造當事人之人數附具
繕本。
中    華    民    國    97    年    7     月    1     日
                            書記官    鄭梅君
附錄本案論罪科刑法條
刑法第354條
毀棄、損壞前二條以外之他人之物或致令不堪用，足以生損害於
公眾或他人者，處2年以下有期徒刑、拘役或5百元以下罰金。
附件：
臺灣基隆地方法院檢察署檢察官聲請簡易判決處刑書
                                      97年度偵字第1884號
    被      告  乙○○  男  22歲（民國○○年○月○○日生）
                        住臺北縣汐止市○○路107巷6號4樓
                        身分證統一編號：Ｚ000000000號
上列被告因毀損案件，業經偵查終結，認宜聲請以簡易判決處刑
，茲將犯罪事實及證據並所犯法條分敘如下：
          犯罪事實
一、乙○○前因綽號「小偉」之友人與丁○○之子黃紀昀有口角
    爭執，乃乙○○為替綽號「小偉」之友人出氣，乃於民國97
    年4月15日18時許，夥同年籍不詳綽號「大頭」及綽號「阿
    明」成年男子，駕駛其向不知情之友人周宇梓借用之車牌號
    碼9670─DA號自小客車，搭載綽號「大頭」及綽號「阿明」
    2 人，一同前往黃紀昀之母丁○○設於基隆市○○區○○路
    79 號「海藻屋照相館」，欲以砸店之方式，替綽號「小偉
    」之友人出氣，其後，乙○○等人至上址後，竟共同憤而基
    於毀損之犯意聯絡，由乙○○及綽號「阿明」2人持不詳木
    棒砸毀該址之大門、櫃檯玻璃及電腦液晶電視，致玻璃及電
    腦液晶電視碎裂，而不堪使用，足以生損害於丁○○。
二、案經丁○○訴由基隆市警察局第二分局報告偵辦。
          證具並所犯法條
一、上揭犯罪事實業據被告乙○○於本署偵訊時坦承不諱，核與
    告訴人丁○○指述及證述之情節大致相符，並有毀損照片8
    張及車牌號碼9670─DA號自小客車進出上址監視錄影器彩色
    翻拍照片7張附卷可佐，本件事證明確，被告犯行堪以認定
    。
二、核被告乙○○與綽號「阿明」2人所為均係犯刑法第354條毀
    損罪嫌。又被告2人就上開犯罪事實，有犯意聯絡與行為分
    擔，請依共同正犯論處，另被告毀損所用之木棒2支，為供
    犯罪所用之物且為被告所有，雖未扣案然不能證明業已滅失
    ，請依法宣告沒收。
三、依刑事訴訟法第451條第1項聲請逕以簡易判決處刑。
    此    致
臺灣基隆地方法院
中    華    民    國    97    年    6     月    23    日
                              檢察官  丙  ○  ○
本件正本證明與原本無異
中    華    民    國    97    年    6     月    25    日
                              書記官  黃  詺  荌
附錄所犯法條：
刑法第354條
    毀棄、損壞前二條以外之他人之物或致令不堪用，足以生損
    害於公眾或他人者，處2年以下有期徒刑、拘役或5百元以下
    罰金。
附記事項：本件係依刑事訴訟法簡易程序辦理，法院簡易庭得不
傳喚被告、輔佐人、告訴人、告發人等出庭即以簡易判決處刑；
被告、被害人、告訴人等對告訴乃論案件如已達成民事和解而要
撤回告訴或對非告訴乃論案件認有受傳喚到庭陳述意見之必要時
，請即另以書狀向簡易法庭陳述或請求傳訊。


司法院資訊處製作；財團法人民間司法改革基金會備份。
